# 退货频率较高的公司确认递延收益

提问人：云雾缭绕 时间：2018-03-13 15:55:40
求教陈版，一个被审计单位A公司其退货情况较为频繁，如本年一年 1 个亿的收入大概要发生退换货大约 600 余万元（直接计算为年退货率6%）。其包退期间为 3 年，无法准确确认本年的退货为哪年的发货；且公司处于快速成长期，收入是 5000 ， 1 亿， 2 亿的比例增长，其每年的实际退货比率可能较目前反映的要高。退货的频次也较高。
对于这种情况的企业，审计人员打算计提递延收益是否合适；即按照全年营业收入*退货率（？）得出递延收益计提的增加，按照全年平均毛利率确认递延收益的冲减。第二年年初将上一年度计提的递延收益冲回，期末按照同样方法计提。
【问题 1 、上述情况计提递延收益是否合适？第二年期初冲回的处理是否正确】
如上述条件，以全年退货率为计算依据：
借：主营业务收入 10000 万元*6%=600万元 贷：主营业务成本 （1-20%） 10000 万元6%=480万元 递延收益120 万元
还是，比如高发退货的时间集中在发货后的 3 个月内，退货率用年退货率*3/12来使用？
借：主营业务收入 10000 万元*6%*3/12=150万元 贷：主营业务成本 （1-20%） 10000 万元6%*3/12=120万元 递延收益 30 万元
【问题 2 、如果问题 1 合适，退货率应使用全年，还是集中退货月份数*年退货率比较合适】
【问题 3 、是否可以给出相关政策依据或者解读】

回答人：chenyiwei
这种情况下，如果退货率不能可靠估计的，则建议采用谨慎的处理方法，在退货期满后就未退回部分确认收入。日后待累积了足够的经验数据，有能力对推汇率作出可靠估计，经营模式也基本稳定下来之后，再采用发货时确认收入同时确认退货权资产、退货负债的做法。